臺灣新北地方法院板橋簡易庭小額民事判決
110年度板小字第4479號
原      告  南山產物保險股份有限公司

法定代理人  王英君  


訴訟代理人  張哲瑀  
            黃嘉德  
被      告  謝文忠  

上列當事人間請求侵權行為損害賠償事件，本院於民國111年1月
25日言詞辯論終結，判決如下：
    主      文
被告應給付原告新臺幣27,166元，及自民國110年10月14日起至
清償日止，按週年利率5%計算之利息。
訴訟費用新臺幣1,000元由被告負擔。
本判決得假執行。
    理由要領
一、按因故意或過失，不法侵害他人之權利者，負損害賠償責任
    ；汽車、機車或其他非依軌道行駛之動力車輛，在使用中加
    損害於他人者，駕駛人應賠償因此所生之損害，民法第184
    條第1項前段、第191條之2前段分別定有明文。又按被保險
    人因保險人應負保險責任之損失發生，而對於第三人有損失
    賠償請求權者，保險人得於給付賠償金額後，代位行使被保
    險人對於第三人之請求權。但其請求之金額，以不逾賠償金
    額為限，保險法第53條第1項亦著有明文。復按物被毀損時
    ，被害人除得依民法第196條請求賠償外，並不排除民法第2
    13條至第215條之適用。依民法第196條請求賠償物被毀損所
    減少之價額，得以修復費用為估定之標準，但以必要者為限
    （例如：修理材料以新品換舊品，應予折舊）。被害人如能
    證明其物因毀損所減少之價額，超過必要之修復費用時，就
    其差額，仍得請求賠償【最高法院77年度第9次民事庭會議
    決議㈠可資參照】。原告主張被告於民國108年9月24日上午7
    時5分許，駕駛車牌號碼0000-00號自用小客車，行經新北市
    土城區德峰街2巷與德峰街口前，因轉彎車未暫停讓直行車
    先行，撞擊由原告承保車體損失險、訴外人劉秋琪駕駛其所
    有之車牌號碼000-0000號自用小客車（下稱系爭車輛），致
    系爭車輛受損等情，業據提出新北市政府警察局道路交通事
    故當事人登記聯單暨初步分析研判表、系爭車輛行車執照影
    本、富貿汽車有限公司出具之報價單暨統一發票、道寬汽車
    商行出具之零件認購單及統一發票、車損照片在卷為證，且
    經本院依職權向新北市政府警察局土城分局調閱本件道路交
    通事故卷宗，核閱屬實，且為被告所不爭執，則原告依保險
    代位及侵權行為損害賠償之法律關係，請求被告負侵權行為
    損害賠償責任，應屬有據。又系爭車輛維修係以新零件更換
    舊零件，就此部分應予以折舊計算，原告主張零件折舊後之
    價值為298元，核無不合，加計毋庸折舊之工資11,900元、
    烤漆14,968元，是以，原告請求被告給付修復費用27,166元
    ，及自起訴狀繕本送達翌日即110年10月14日起至清償日止
    ，按週年利率5%計算之利息，為有理由，應予准許。
二、被告雖抗辯原告於超過被告保險理賠時間後始向其請求賠償
    ，請求駁回原告之訴云云，惟本件事故係發生於108年9月24
    日，而原告係於110年9月15日提起本件訴訟，此有民事起訴
    狀所蓋本院收狀戳章在卷可稽，是以，原告提起本件訴訟尚
    未逾民法第197條2年短期消滅時效，被告此部分之辯解，要
    無可採。
中　　華　　民　　國　　111 　年　　2 　　月　　25　　日
                 臺灣新北地方法院板橋簡易庭
                            法  官  施函妤
以上為正本係照原本作成。
如不服本判決，應於送達後20日內，向本院提出上訴狀並表明上
訴理由，如於本判決宣示後送達前提起上訴者，應於判決送達後
20日內補提上訴理由書（須附繕本）。
中　　華　　民　　國　　111 　年　　2 　　月　　25　　日
                            書記官  吳昌穆
附錄：
一、民事訴訟法第436條之24第2項：
    理由，不得為之。
二、民事訴訟法第436條之25：
    上訴狀內應記載上訴理由，表明下列各款事項：
    (一)原判決所違背之法令及其具體內容。
    (二)依訴訟資料可認為原判決有違背法令之具體事實。
三、民事訴訟法第471 條第1 項：（依同法第436 條之32第2 項
    規定於小額事件之上訴程序準用之）
    上訴狀內未表明上訴理由者，上訴人應於提起上訴後二十日
    內，提出理由書於原第二審法院；未提出者，毋庸命其補正
    ，由原第二審法院以裁定駁回之。